【裁判字號】    98,訴,758
【裁判日期】    980409
【裁判案由】    強盜
【裁判全文】
臺灣臺中地方法院刑事判決               98年度訴字第758號
公  訴  人  臺灣臺中地方法院檢察署檢察官
被      告  丙○○
指定辯護人  本院公設辯護人  丁○○
上列被告因強盜案件，經檢察官提起公訴（98年度偵字第3072號
），本院判決如下：
    主  文
丙○○犯攜帶兇器強盜罪，累犯，處有期徒刑柒年捌月。扣案之
水果刀壹支，沒收。
    事  實
一、丙○○曾於民國77、78年間，因先後犯盜匪罪、恐嚇取財罪
    、恐嚇取財罪，經本院分別判處有期徒刑7年6月、10月、10
    月，嗣經定應執行刑為有期徒刑8年8月確定；又於84年間因
    違反槍砲彈藥刀械管制條例案件，經臺灣高等法院臺南分院
    判處有期徒刑1年3月確定，經接續執行後，嗣於91年4月5日
    假釋縮刑期滿執行完畢（尚不構成累犯）。又於94、95年間
    因先後犯施用第一、二級毒品、施用第一級毒品、搶奪、竊
    盜等罪，經本院分別判處有期徒刑1年、6月、1年1月、8月
    、4月確定，嗣經減刑、定執行刑並接續執行後，於96年11
    月30日縮刑期滿執行完畢（構成累犯）。詎猶不知悔改，因
    缺錢購買毒品施用，竟意圖為自己不法之所有，於98年1月2
    1日下午6時許，頭戴半罩式安全帽1頂，騎乘所有車牌號碼J
    RT-591號重型機車，並攜帶所有客觀上足供兇器使用之水果
    刀1支，至乙○○○位於臺中縣太平市○○路○段53巷口之水
    煎包攤位前，見乙○○○獨自1人在該處，乃將機車停放在
    該攤位斜對面約20公尺處，再步行走近乙○○○背後，右手
    持上開水果刀自後架住乙○○○之脖子，將之押制在該攤位
    旁貨車駕駛座上，以此強暴手段至使乙○○○不能抗拒，強
    行取走乙○○○所有置於身上圍裙內之現金新臺幣（下同）
    28 00元，乙○○○因反抗而受有右手撕裂傷2公分、左手撕
    裂傷2公分之傷害（其涉傷害部分，未據告訴）。丙○○得
    手後旋騎乘上開機車逃離現場，並將上開水果刀棄置在臺中
    市○○路五龍公園旁之樹叢下。嗣經乙○○○報警後，於98
    年1月22日下午3時30分，為警循線在臺中縣太平市○○路、
    育才路口拘獲丙○○，並為警扣得其所有供強盜所用之上開
    水果刀1支及供其平日騎乘機車所用與本案犯罪無直接關連
    之安全帽1頂。
二、案經臺中縣警察局太平分局報告臺灣臺中地方法院檢察署檢
    察官偵查起訴。
    理  由
一、程序方面(證據能力之說明)：
    按被告以外之人於審判外之言詞或書面陳述，除法律有規定
    者外，不得作為證據；又被告以外之人於審判外之陳述，雖
    不符合同法第159條之1至第159條之4之規定，但經當事人於
    審判程序同意作為證據，法院審酌該言詞陳述或書面陳述作
    成時之情況，認為適當者，亦得為證據。當事人、代理人或
    辯護人於法院調查證據時，知有第159條第1項不得為證據之
    情形，而未於言詞辯論終結前聲明異議者，視為有前項之同
    意，刑事訴訟法第159條第1項、第159條之5定有明文。查被
    告丙○○及其指定辯護人對於本院下列所引用各項證據之證
    據能力，於言詞辯論終結前，均無何異議，本院審酌該等證
    據作成時之情況，並無不法取證情事，作為證據，應無不當
    ，依前開說明，該等人證、書證，均有其證據能力，自均得
    為證據。
二、實體方面：
(一)認定犯罪事實所憑之證據及理由：
  1.被告丙○○於警詢、偵查中及本院審理時之自白 (見警卷第
    10-11頁、偵卷第6-7頁、第17頁)。
  2.證人即被害人乙○○○於警詢、偵查中之證述 (見警卷第12
    -13頁、偵卷第16頁)及國軍臺中總醫院附設民眾診療服務處
    診斷證明書1張附卷可稽。
  3.照片6張 (見警卷20-22頁)及車籍查詢-基本資料詳細畫面 (
    見警卷第24頁)、刑案現場測繪圖 (見警卷30頁)各1份在卷
    可按。
  4.水果刀1支、安全帽1頂扣案可稽。
(二)論罪科刑：
  1.核被告所為，係犯刑法第330條第1項之攜帶兇器強盜罪。
  2.查被告曾於94、95年間因先後犯施用第一、二級毒品、施用
    第一級毒品、搶奪、竊盜等罪，經本院分別判處有期徒刑1
    年、6月、1年1月、8月、4月確定，嗣經減刑、定執行刑並
    接續執行後，於96年11月30日縮刑期滿執行完畢，有臺灣臺
    中地方法院檢察署刑案資料查註紀錄表及臺灣高等法院被告
    前案紀錄表各1份附卷可按，其於有期徒刑執行完畢5年以內
    ，故意再犯本案有期徒刑以上之罪，應依刑法第47條第1項
    規定，論以累犯，並加重其刑。
  3.爰審酌被告有上述盜匪、搶奪等暴力犯罪前科，素行不佳，
    猶不思以勞力獲致所得，只因缺錢購買毒品施用，竟貪圖他
    人財物鋌而走險犯罪之動機及目的，其攜帶兇器之強盜手段
    ，已造成被害人身心受創、驚惶畏怖之痛苦，復敗壞社會風
    氣，犯罪所生之危害甚鉅，惟念其強盜所得財物價值不多，
    犯罪後坦承犯行，業有悔意等一切情狀，量處如主文所示之
    刑，以資儆懲。
  4.扣案之水果刀1支，係被告所有供前開強盜犯罪所用之物，
    業據被告供明在卷，爰依刑法第38條第1項第2款規定，併予
    宣告沒收。至扣案之安全帽1頂，乃供其平日騎乘機車所用
    之物，與本案犯罪尚無直接關連，不得宣告沒收，附此敘明
    。
 (三)適用之法律：
   1.刑事訴訟法第299條第1項前段。
   2.刑法第330條第1項、第47條第1項、第38條第1項第2款。
本案經檢察官甲○○到庭執行職務。
中    華    民    國    98    年    4     月     9    日
                         臺灣臺中地方法院刑事第7庭
                             審判長法  官  陳慧珊
                                   法  官  莊嘉蕙
                                   法  官  丁智慧
上正本證明與原本無異。
如不服本判決應於收受判決後10日內向本院提出上訴書狀，並應
敘述具體理由；其未敘述上訴理由者，應於上訴期間屆滿後20日
內向本院補提理由書（均須按他造當事人之人數附繕本）「切勿
逕送上級法院」。
                                   書記官  林錦源
中    華    民    國    98    年    4     月     9    日
附錄本案論罪科刑法條全文：
刑法第330條
犯強盜罪而有第321條第1項各款情形之一者，處7年以上有期徒
刑。
前項之未遂犯罰之。
刑法第321條第1項第3款
犯竊盜罪而有左列情形之一者，處6月以上、5年以下有期徒刑：
3、攜帶兇器而犯之者。


司法院資訊處製作；財團法人民間司法改革基金會備份。
